# 新设合并当年末所有者权益变动表的编制

提问人：慕 颜 韵 时间：2023-04-18 17:44:01
请教各位老师：
ABC公司新设合并为D公司，由于D公司没有期初数，新设D公司当年末，原ABC公司的各项所有者权益，在D的所有者权益变动表如何列示。是要列在“股东投入和减少资本-其他”行么？
假定有其他权益工具投资、其他综合收益、专项储备、未分配利润等各所有者权益项目。
谢谢各位老师！

回答人：chenyiwei
D公司为新设主体，自合并日开始建账。在合并日，原A、B、C公司的净资产价值（如为同一控制下合并，则为账面价值；如为非同一控制下合并，则为公允价值，含商誉在内）注入D增加D公司的实收资本和资本公积，应作为“股东投入资本”列报于权益变动表中，而不是“股东投入和减少资本——其他”。
在D公司的个别报表中，因为是从成立日开始编制，因此成立日之前ABC的留存收益、其他综合收益等无需恢复。
但专项储备是特例。